【裁判字號】    89,交易,335
【裁判日期】    900823
【裁判案由】    過失致死等
【裁判全文】
台灣台北地方法院刑事判決              八十九年度交易字第三三五號
    公  訴  人  台灣台北地方法院檢察署檢察官
    被      告  丙○○
右列被告因過失致死案件，經檢察官提起公訴（八十九年度偵字第一六０六０號），
本院判決如左：
    主    文
丙○○因過失致人於死，處有期徒刑捌月，緩刑貳年。
    事    實
一、丙○○於民國八十九年八月十一日晚上十時四十五分許，駕駛車號Ｔ四－三八五
    五號自用小客車，沿台北市○○市○○路往安康方向行駛，途經台北縣新店市○
    ○路、北新路碧潭橋頭之交岔路口時，欲左轉東岸停車場停車，本應注意除直行
    車尚未進入交岔路口，而轉彎車已達中心處開始轉彎外，轉彎車應讓直行車先行
    ，且依當時情形，天氣晴朗，視距良好，並無不能注意情事，竟疏於注意，適有
    林鍾漢騎乘車號ＬＥＵ－三六九號重型機車附載乙○○（起訴書誤繕為張晏偉）
    ，沿台北縣新店市○○○○○路方向行駛，途經上開交岔路口時，丙○○貿然左
    轉欲進入東岸停車場內而未讓直行且已進入交岔路口之林鍾漢先行，致林鍾漢所
    騎乘上開機車前車頭撞及丙○○所駕駛車輛右前車門而人車倒地，造成林鍾漢因
    胸腔內出血，乙○○受有胸腹部挫傷併內出血、右手挫傷併指骨骨折（傷害部分
    ，詳如後述）等傷害。嗣經丙○○報案未報明肇事人姓名，警員前往現場處理時
    ，丙○○在場並當場承認為肇事者而自首。林鍾漢經送醫急救，延至同年月日晚
    上十一時許不治死亡。
二、案經告訴人乙○○之父張文卿訴由台北縣警察局新店分局及該分局報請台灣台北
    地方法院檢察署檢察官偵查起訴。
    理    由
一、右開事實，業據被告丙○○於警訊、偵審中坦承不諱，核與證人林鍾漢之母甲○
    ○、乙○○之父張文卿於警訊、偵查中所為證述相符，並有道路交通事故調查報
    告表影本、照片三十九張在卷為憑，且被害人林鍾漢因本件車禍死亡，亦經台灣
    台北地方法院檢察署檢察官督同法醫師相驗明確，此有驗斷書、相驗屍體證明書
    及勘驗筆錄在卷足憑；按汽車行駛至交岔路口，轉彎車應讓直行車先行，道路交
    通管理處罰條例第一百零二條第一項第六款前段定有明文，本件被告駕駛右開車
    輛行駛至肇事交岔路口時，欲左轉進入東岸停車場內停車，本應注意上開規定，
    依當時情形，亦無不能注意情事，竟疏於注意而未讓直行已進入交岔路口之林鍾
    漢所騎乘機車先行，貿然左轉，終致二車發生擦撞，被告有過失甚明；被告之過
    失行為與被害人林鍾漢因本件車禍死亡間，有相當因果關係。本件事證明確，犯
    行洵堪認定。
二核被告所為，係犯刑法第二百七十六條第一項之過失致人於死罪。被告於肇事後
    親自報警，然未報明肇事者姓名，待警員前往現場處理時，在場並承認為肇事者
    ，自屬在上開過失致死犯行未為偵查犯罪職權之公務員知悉前，不逃避接受裁判
    而自首，有台北縣警察局新店分局九十年七月十七日九０北警店刑字第一九二九
    ０號函附自首調查表影本在卷為憑，已合於刑法第六十二條前段所定對於未發覺
    之犯罪自首而接受裁判之要件，依法減輕其刑。爰審酌被告素行、品行、犯罪手
    段、所生損害、犯後態度及事後積極與被害人家屬達成和解等一切情狀，量處如
    主文所示之刑。末查被告前無犯罪紀錄，此有台灣高等法院檢察署刑案紀錄簡覆
    表在卷可徵，其因一時疏忽而觸犯刑章，經此教訓後，當知所警惕而無再犯之虞
    ，所宣告之刑，本院認以暫不執行為適當，爰併予宣告如主文所示之緩刑，以勵
    來茲而啟自新。
三、至起訴意旨另以：被告於右開時地駕駛車號Ｔ四－三八五五號自用小客車，沿台
    北市○○市○○路往安康方向行駛，途經台北縣新店市○○路、北新路碧潭橋頭
    之交岔路口時，欲左轉東岸停車場停車，本應注意除直行車尚未進入交岔路口，
    而轉彎車已達中心處開始轉彎外，轉彎車應讓直行車先行，且依當時情形，天氣
    晴朗，視距良好，並無不能注意情事，竟疏於注意上開規定，貿然左轉，致與林
    鍾漢騎乘車號ＬＥＵ－三六九號重型機車附載乙○○發生擦撞，造成乙○○受有
    胸腹部挫傷併內出血、右手挫傷併指骨骨折等傷，公訴人認係犯刑法第二百八十
    四條第一項前段過失傷害罪，依同法第二百八十七條之規定，須告訴乃論。茲據
    告訴人乙○○當庭撤回其告訴，且此部分行為與右開犯行，有裁判上一罪想像競
    合關係，本院自不另為不受理之諭知，附此敘明。
四據上論斷，應依刑事訴訟法第二百九十九條第一項前段，刑法第二百七十六條第
    一項、第六十二條前段、第七十四條第一款，罰金罰鍰提高標準條例第一條前段
    ，判決如主文。
本案經檢察官蕭方舟到庭執行職務。
中      華      民      國    九十      年      八      月    二十三    日
                                      台灣台北地方法院交通法庭
                                            法  官  李  麗  玲
右正本證明與原本無異。
如不服本判決，應於判決送達後十日內向本院提出上訴狀(應抄附繕本)。告訴人
或被害人如對於本判決不服者，應具備理由請求檢察官上訴，其上訴期間之計算
係以檢察官收受判決正本之日期為準。
                                            書記官  江  虹  儀
中      華      民      國      九十    年     八       月    二十三    日
附錄本案論罪科刑法條全文：
刑法第二百七十六條
一因過失致人於死者，處二年以下有期徒刑、拘役或二千元以下罰金。
二從事業務之人，因業務上之過失犯前項之罪者，處五年以下有期徒刑或拘役，得併
 科三千元以下罰金。


司法院資訊處製作；財團法人民間司法改革基金會備份。
